【裁判字號】    99,交抗,643
【裁判日期】    991230
【裁判案由】    聲明異議
【裁判全文】
臺灣高等法院高雄分院刑事裁定         99年度交抗字第638號
抗  告  人
即  異議人  蔡政璜
上列抗告人因違反道路交通管理處罰條例聲明異議案件，不服臺
灣高雄地方法院中華民國99年10月29日裁定（99年度交聲字第27
24、2725、2726、2727、2728、2729號），提起抗告，本院裁定
如下：
    主  文
抗告駁回。
    理  由
一、抗告意旨略以：抗告人先前係蒙受冤情而受裁罰，原審係枉
    法裁判應予撤銷云云。
二、按交通法庭認聲明異議不合法律上之程式，且無從補正者，
    應以裁定駁回之，道路交通案件處理辦法第18條定有明文。
    再按同一案件（內容相同之事實），僅能為一次司法機關審
    理之客體，又同一案件經判決確定後，產生既判力，用以揭
    示行為人就同一事件僅受一次之處罰，此為「一事不再理」
    原則，亦稱「一罪不兩罰」原則，是以刑事訴訟法第302 條
    第1 款規定，曾經判決確定者，法院應諭知免訴之判決；又
    上揭刑事訴訟法規定，依道路交通管理處罰條例第89條前段
    規定，於法院受理有關交通事件，亦應予以準用，惟因道路
    交通聲明異議事件之處理並無諭知免訴之規定，於此情形，
    應認其異議不合法律上之程式（臺灣高等法院93年度交抗字
    第272 號裁定意旨參照）。
三、經查：
  (一)抗告人蔡政璜就本件如附表編號1 至7 所示各交通事件裁決
    處分，前均已分別向原審聲明異議，且均經原審裁定駁回異
    議，部分案件經提起抗告後並經本院裁定駁回抗告等情，經
    整理如附表所示，並有臺灣高等法院被告前案紀錄表及相關
    案號之刑事裁定書各1 份在卷可查，是抗告人就上開裁處重
    行提起本件聲明異議，基於一事不再理之原則，顯非合法，
    且無從補正，自應均予以駁回。
  (二)抗告人另就附表編號8 所示交通事件，亦即其先前向高雄市
    政府交通局西區拖吊場繳納其遭舉發違規停車( 舉發單號：
    高市警交字第B00000000 號舉發違反道路交通管理事件通知
    單) 一案之收據( 收據單號：D00000000 號) 聲明異議，惟
    查，該案未經高雄市政府交通局開掣裁決書，此經高雄市政
    府交通局以99年10月15日高市交裁字第0990044971號函覆在
    案；又抗告人曾就該案件向管轄法院聲明異議，業經管轄法
    院即原審以99年度交聲字第1390號以該異議不合法律上程式
    為由裁定駁回，嗣經本院以99年度交抗字第249 號駁回異議
    人之抗告在案。揆諸上開說明，抗告人就上開裁處重行提起
    本件聲明異議，基於一事不再理之原則，亦非合法，且無從
    補正，應予以駁回。
四、原審裁定駁回抗告人之異議，核無違誤。抗告人仍執前詞提
    起抗告，並無理由，應予駁回。
五、據上論結，應依道路交通事件處理辦法第25條，刑事訴訟法
    第412 條，裁定如主文。
中    華    民    國    99    年    12    月    30    日
                  刑事第一庭    審判長法  官  周賢銳
                                      法  官  洪碩垣
                                      法  官  施柏宏
以上正本證明與原本無異。
不得再抗告。
中    華    民    國    99    年    12    月    30    日
                                      書記官  魏文常
┌─┬──────────┬────────────────┬─────────────────┐
│編│交通事件裁決處分文號│承審法院／案號／審理結果        │抗告法院／案號／審理結果          │
│號│                    │（台灣高雄地方法院簡稱雄院）    │                                  │
├─┼──────────┼────────────────┼─────────────────┤
│1 │96年8月7日高市府交裁│1.雄院／96交聲845 ／異議駁回    │1.高雄高分院／97交抗280 ／抗告駁回│
│  │字第裁32-B00000000號│2.雄院／98交聲733 ／異議駁回（逾│                                  │
│  │                    │  期抗告亦駁回）                │                                  │
│  │                    │3.雄院／98交聲1093、0000- 0000／│                                  │
│  │                    │  異議駁回                      │                                  │
│  │                    │4.雄院／98交聲3072／異議駁回    │2.高雄高分院／98交抗884／抗告駁回 │
│  │                    │5.雄院／99交聲0000-0000 ／異議均│3.高雄高分院／99交抗250-256 ／抗告│
│  │                    │  駁回                          │  駁回                            │
│  │                    │6.雄院／99交聲0000-0000 ／異議均│                                  │
│  │                    │  駁回                          │                                  │
├─┼──────────┼────────────────┼─────────────────┤
│2 │96年7月3日高市府交裁│1.雄院／97交聲946 ／異議駁回    │1.高雄高分院／97交抗348 ／抗告駁回│
│  │字第裁32-B00000000號│2.雄院／98交聲1093、0000-0000 ／│                                  │
│  │                    │  異議駁回                      │                                  │
│  │                    │3.雄院／98交聲3073／異議駁回    │2.高雄高分院／98交抗885／抗告駁回 │
│  │                    │4.雄院／99交聲0000-0000 ／異議均│3.高雄高分院／99交抗250-256 ／抗告│
│  │                    │  駁回                          │  駁回                            │
│  │                    │5.雄院／99交聲0000-0000 ／異議均│                                  │
│  │                    │  駁回                          │                                  │
├─┼──────────┼────────────────┼─────────────────┤
│3 │93年5月20日高市府交 │1.雄院／98交聲864 ／異議駁回（逾│                                  │
│  │裁字第裁00-000000號 │  期抗告亦駁回）                │                                  │
│  │（異議人誤載案號為北│2.雄院／98交聲1094 ／異議駁回   │                                  │
│  │  811240）          │3.雄院／98交聲3074／異議駁回    │1.高雄高分院／98交抗886／抗告駁回 │
│  │                    │4.雄院／99交聲0000-0000 ／異議均│                                  │
│  │                    │  駁回                          │                                  │
│  │                    │5.雄院／99交聲0000-0000 ／異議均│                                  │
│  │                    │  駁回                          │                                  │
├─┼──────────┼────────────────┼─────────────────┤
│4 │93年5月20日高市府交 │1.雄院／96交聲845 ／異議駁回    │                                  │
│  │裁字第裁00-000000號 │2.雄院／98交聲865 ／異議駁回（逾│                                  │
│  │（異議人誤載案號為北│  期抗告亦駁回）                │                                  │
│  │ 916270）           │3.雄院／98交聲1093、0000-0000 ／│                                  │
│  │                    │  異議駁回                      │                                  │
│  │                    │4.雄院／98交聲3075／異議駁回    │1.高雄高分院／98交抗887／抗告駁回 │
│  │                    │5.雄院／99交聲0000-0000 ／異議均│2.高雄高分院／99交抗250-256 ／抗告│
│  │                    │  駁回                          │  駁回                            │
│  │                    │6.雄院／99交聲0000-0000 ／異議均│                                  │
│  │                    │  駁回                          │                                  │
├─┼──────────┼────────────────┼─────────────────┤
│5 │92年12月12日高市府交│1.雄院／97交聲947 ／異議駁回    │1.高雄高分院／97交抗347 ／抗告駁回│
│  │裁字第裁32-BH0000000│2.雄院／98交聲1093、0000-0000 ／│                                  │
│  │號                  │  異議駁回                      │                                  │
│  │                    │3.雄院／98交聲3076／異議駁回    │2.高雄高分院／98交抗888／抗告駁回 │
│  │                    │4.雄院／99交聲0000-0000 ／異議均│3.高雄高分院／99交抗250-256 ／抗告│
│  │                    │  駁回                          │  駁回                            │
│  │                    │5.雄院／99交聲0000-0000 ／異議均│                                  │
│  │                    │  駁回                          │                                  │
├─┼──────────┼────────────────┼─────────────────┤
│6 │93年5月20日高市府交 │1.雄院／97交聲948 ／異議駁回    │1.高雄高分院／97交抗350 ／抗告駁回│
│  │裁字第裁BD0000000號 │2.雄院／98交聲1093、0000-0000 ／│                                  │
│  │                    │  異議駁回                      │                                  │
│  │                    │3.雄院／98交聲3077／異議駁回    │2.高雄高分院／98交抗889／抗告駁回 │
│  │                    │4.雄院／99交聲0000-0000 ／異議均│3.高雄高分院／99交抗250-256 ／抗告│
│  │                    │  駁回                          │  駁回                            │
│  │                    │5.雄院／99交聲0000-0000 ／異議均│                                  │
│  │                    │  駁回                          │                                  │
├─┼──────────┼────────────────┼─────────────────┤
│7 │93年5月20日高市府交 │1.雄院／97交聲949 ／異議駁回    │1.高雄高分院／97交抗349 ／抗告駁回│
│  │裁字第裁B00000000號 │2.雄院／98交聲1093、0000-0000 ／│                                  │
│  │                    │  異議駁回                      │                                  │
│  │                    │3.雄院／98交聲3078／異議駁回    │2.高雄高分院／98交抗890／抗告駁回 │
│  │                    │4.雄院／99交聲0000-0000 ／異議均│3.高雄高分院／99交抗250-256 ／抗告│
│  │                    │  駁回                          │  駁回                            │
│  │                    │5.雄院／99交聲0000-0000 ／異議均│                                  │
│  │                    │  駁回                          │                                  │
├─┼──────────┼────────────────┼─────────────────┤
│8 │高雄市政府交通局代收│1.雄院/99交聲1390/異議駁回      │1.高雄高分院/99交抗249/抗告駁回   │
│  │交通違規罰鍰收據( 收│                                │                                  │
│  │據單號：D00000000號)│                                │                                  │
└─┴──────────┴────────────────┴─────────────────┘

司法院資訊處製作；財團法人民間司法改革基金會備份。
